

Soy estudiante avanzada de la carrera de Bioquímica, la cual me apasiona. Tengo amplia experiencia en atención al público, lo que me ha permitido desarrollar un buen manejo de situaciones de alta presión y estrés. Me caracterizo por mi óptimo desempeño en mis tareas, mi sentido de la responsabilidad, compromiso, empatía y trabajo en equipo.

Disfruto de aprender y mi meta es poder continuar formándome pudiendo completar mis estudios con la retroalimentación de una posición laboral que me desafíe.



CONTACTO

Celular: 1157654302

Correo: roselajuarez@gmail.com

Dirección: Bernardo de Irigoyen 4805, Mar del

Plata



EDUCACIÓN

Universidad de Buenos Aires Licenciatura en Bioquímica

Cursando el 4° año

Instituto Gral. José de San Martín Bachiller en Ciencias Naturales, 2011



INFORMÁTICA

Paquete Office

Nivel Intermedio

Infostat

Nivel Básico, cursada de Bioestadística

ROSELA JUAREZ

ESTUDIANTE DE BIOQUÍMICA



EXPERIENCIA LABORAL

Farmacity- Villa Urquiza

Diciembre 2014 - Agosto 2022

- Atención al cliente
- Asesoramiento de medicamentos de venta libre y bajo receta archivada (incluidos antibióticos y psicotrópicos)
- Toma de presión arterial con aparato analógico y digital
- Aplicación de vacunas antigripales y corticoides
- Asistencia de primeros auxilios
- Control de recetas de obras sociales y Pami para la verificación de la correcta dispensa
- Ingreso de productos de Droguerías Suizo y Del Sud
- Dispensa de pañales y entrega de medicamentos por vía Camoyte para afiliados de Pami
- Control de vencimiento de medicamentos
- Asesoramiento con respecto a Test de Covid

Kiosco Chichi- José C. Paz

Enero 2012- Julio 2013

· Atención al cliente

Lab. de Bromatologia-Malvinas Argentinas

Mayo 2011- Noviembre 2011

 Pasantía Laboral no rentada en el Municipio de Malvinas Argentinas



CURSOS / IDIOMAS

Idioma Inglés Avanzado

Nivel 7 Speaking, 2021

Primeros Auxilios

Cruz Roja Sede Saavedra, 2017

Extraccionista con Principios en Hemoterapia

Instituto Superior de Educación- APUBA, 2017

Cromatografía Liquida de Alto Desempeño

Jenck S.A, 2016